---
title: 'Felügyelet nélküli tanulás: Topik modellezés magyar törvényszövegeken'
output:
  pdf_document: default
  html_document: default
  word_document: default
---

```{r setup, include=FALSE}
knitr::opts_chunk$set(echo = TRUE)
```



A klaszterezés egy adathalmaz pontjainak, rekordjainak hasonlóság alapján való csoportosítása, ami szinte minden nagyméretű adathalmaz leíró modellezésére alkalmas. A klaszterezés során az adatpontokat diszjunkt halmazokba, azaz klaszterekbe soroljuk, hogy az elemeknek egy olyan partíciója jöjjön létre, amelyben a közös csoportokba kerülő elempárok lényegesen hasonlóbbak egymáshoz, mint azok a pontpárok, melyek két különböző csoportba sorolódtak. Klaszterezés során a megfelelő csoportok kialakítása nem egyértelmű feladat, mivel a különböző adatok eltérő jelentése és felhasználása miatt adathalmazonként más szempontokat kell figyelembe vennünk.

```
install.packages("tm")
install.packages("quanteda")
install.packages("topicmodels")
install.packages("tidytext")
install.packages("ggplot2")
install.packages("dplyr")
install.packages("tidyr")
install.packages("RTextTools") 

library(tm)
library(quanteda)
library(topicmodels)
library(tidytext)
library(ggplot2)
library(dplyr)
library(tidyr)
library(RTextTools)
```

Az alábbiakban 1998-2002 és a 2002-2006-os parlamenti ciklus 1032 törvényszövegének topik modellezését és a szükséges előkészítő, korpusztisztító lépéseket mutatjuk be.  







## Including Plots

You can also embed plots, for example:

```{r pressure, echo=FALSE}
plot(pressure)
```

Note that the `echo = FALSE` parameter was added to the code chunk to prevent printing of the R code that generated the plot.
